台灣雲林地方法院刑事判決　　　　　99年度訴字第494號
公　訴　人　台灣雲林地方法院檢察署檢察官
被　　　告　王人男
選任辯護人　陳淑香律師
被　　　告　程順欽
選任辯護人　許哲嘉律師
上列被告因違反槍砲彈藥刀械管制條例等案件，經檢察官提起公
訴（99度偵字第3009號），本院判決如下：
    主  文
王人男未經許可持有可發射子彈具有殺傷力之改造手槍，累犯，
處有期徒刑貳年，併科罰金新台幣拾萬元，罰金如易服勞役以新
台幣壹仟元折算壹日，扣案可發射子彈具有殺傷力之改造手槍壹
支（含彈匣壹個，槍枝管制編號 0000000000 號）、子彈壹顆均
沒收。又以加害生命、身體之事，恐嚇他人致生危害於安全，累
犯，處有期徒刑柒月，上述槍枝壹支、子彈壹顆均沒收。應執行
有期徒刑貳年伍月，併科罰金新台幣拾萬元，罰金如易服勞役以
新台幣壹仟元折算壹日，上述槍枝壹支、子彈壹顆均沒收。
程順欽未經許可寄藏可發射子彈具有殺傷力之改造手槍，累犯，
處有期徒刑壹年柒月，併科罰金新台幣壹萬元，罰金如易服勞役
以新台幣壹仟元折算壹日，扣案之上述槍枝壹支沒收。
    事  實
一、王人男前因過失傷害案件，經本院判處有期徒刑2 月確定（
    96年度虎交簡字第16號），經減刑為有期徒刑1 月，民國（
    下同）96年10月14日易科罰金執行完畢。程順欽前因竊盜案
    件，經台灣高等法院台南分院判處有期徒刑5 月確定（95年
    度上易字第198 號），95年8 月29日易科罰金執行完畢。
二、王人男明知可發射子彈具有殺傷力之改造手槍及子彈均屬槍
    砲彈藥刀械管制條例所列管之物品，非經主管機關許可，不
    得持有，竟自不詳時間起，以不詳方式取得可發射子彈具有
    殺傷力之仿BERETTA 廠84型半自動手槍之換裝土造金屬槍管
    及金屬槍機而成之改造手槍1 支（含彈匣1 個，槍枝管制編
    號0000000000號）及具有殺傷力之非制式子彈3 顆（直徑9
    ㎜），而未經許可非法持有之。於99年6 月13日23時左右，
    王人男另基於恐嚇危害安全之犯意，持上開槍、彈（子彈置
    於彈匣內插入槍枝）至雲林縣二崙鄉庄西村洲子18號曹文心
    、曹順欽父子住處內，以先亮出手槍置於桌上，當場向曹文
    心、曹順欽恫嚇稱：某鍾姓候選人出資新台幣（下同）15萬
    元要將曹文心做掉等語之方式，恐嚇曹文心父子2 人，致生
    危害於曹文心父子之生命、身體安全，之後即離開。王人男
    於翌日凌晨1 時左右，又接續同一恐嚇犯意，駕駛其車牌號
    碼2120-DS 號自用小客車在曹文心父子住處徘徊，再於該處
    門口，持上開槍、彈朝天空射擊1 發，致生危害於曹文心父
    子之生命、身體安全。王人男於射擊完畢後，因為槍枝解體
    ，導致有子彈1 顆遺留在現場，另1 顆子彈遺留車內。王人
    男考慮到曹文心父子可能會報案，則警察會到其住處搜索，
    因此將上開改造手槍帶至雲林縣崙背鄉○○村○○段第261
    地號程順欽居住之農舍，將該槍枝交給知情的程順欽，由程
    順欽藏放在廁所內已經沒有水的馬桶水箱內。曹文心報案後
    ，警察到槍擊現場勘查，扣得遺留現場之子彈1 顆，又於99
    年6 月14日凌晨2 時30分左右，得到王人男同意而在其雲林
    縣二崙鄉庄西村洲子9 號之1 住處搜索，查扣另1 顆子彈。
    王人男並供出上開槍枝的去向，而於同日8 時左右，帶同警
    察到上述程順欽住處，經程順欽同意，在其住處馬桶水箱中
    扣得上開手槍1 支。
三、案經雲林縣警察局西螺分局報告台灣雲林地方法院檢察署檢
    察官偵查起訴。
    理  由
一、程序方面：
  (一)刑事訴訟法第159 條之1 第2 項規定「被告以外之人於偵查
    中向檢察官所為之陳述，除顯有不可信之情況者外，得為證
    據。」曹文心、曹順欽於99年6 月18日經具結後接受檢察官
    訊問之供述筆錄，對於被告王人男而言，並無顯不可信之狀
    況，因此得為證據。
  (二)又刑事訴訟法第208 條第1 項前段規定：「法院或檢察官得
    囑託醫院、學校或其他相當之機關、團體為鑑定，並準用第
    203 條至第206 條之1 之規定」，而同法第206 條第1 項規
    定：「鑑定之經過及其結果，應命鑑定人以言詞或書面報告
    。」另由司法警察官、司法警察依檢察官所概括選任之鑑定
    人或囑託鑑定機關、團體所為之鑑定結果，與檢察官選任或
    囑託為鑑定者，性質上並無差異，同具有證據能力，此有最
    高法院96年度台上字第2860號判決可以參照。從而，內政部
    警政署刑事警察局接受雲林縣警察局西螺分局送請鑑定而製
    作的鑑定書1 份，連同本院函請該局補充說明，該局用以補
    充上述鑑定書內容之該局99年10月8 日刑鑑字第0990132974
    號函、內政部警政署100 年1 月25日刑鑑字第0990166752號
    函，符合同法第159 條第1 項所定得作為證據之「法律有規
    定」之情形，應有證據能力，得為證據使用。
  (三)又被告以外之人於審判外之陳述，雖不符前4 條之規定，而
    經當事人於審判程序同意作為證據，法院審酌該言詞陳述或
    書面陳述作成時之情況，認為適當者，亦得為證據，為同法
    第159 條之5 第1 項所規定。本案中王人男於99年6 月14日
    警察詢問筆錄、檢察官訊問筆錄，0000000000電話與
    0000000000號電話之通聯紀錄、台灣大哥大股份有限公司
    2010年11月26日法大字第099164846 號函及附件、亞太電信
    股份有限公司傳真回函，雖然是被告程順欽以外之人於審判
    外之言詞及書面陳述，原則上不得作為證據，惟檢察官及被
    告程順欽與其辯護人於本院審判程序中，均已表示同意作為
    證據，法官審酌該言詞及書面陳述作成時之情況，認為適當
    ，依上開規定，得作為證據。
二、【關於被告王人男未經許可持有槍、彈】
  (一)關於上述改造手槍1 支、子彈2 顆的查扣過程，被告王人男
    並不爭執，且有照片20張（警卷第31頁至第40頁）可以佐證
    。而扣案之改造手槍1 支、子彈2 顆，經送請內政部警政署
    刑事警察局鑑定結果，認定該改造手槍，由仿BERETTA 廠84
    型半自動手槍製造之槍枝，換裝土造金屬槍管及土造金屬槍
    機而成，擊發功能正常，可供擊發適用子彈使用，認具殺傷
    力，而送鑑子彈2 顆，均經認定為非制式子彈，由金屬彈殼
    組合直徑9.0 ＋/-0.5mm 金屬彈頭而成，採樣1 顆試射，可
    擊發，認具殺傷力。此有內政部警政署刑事警察局鑑定書1
    份（偵查卷第44頁）連同用以補充上述鑑定書內容之該局99
    年10月8 日刑鑑字第0990132974號函（本院卷第82頁至84頁
    ）、內政部警政署100 年1 月25日刑鑑字第0990166752號函
    （本院卷第116 頁），以及扣案之上述改造手槍1 支、子彈
    1 顆、試射後剩餘的彈殼1 個可以證明。
  (二)被告王人男坦白承認其未經許可持有扣案之上述改造手槍1
    支，並承認其持有之子彈，除扣案之上述2 顆子彈外，另外
    還持有1 顆，則是在99年6 月14日凌晨1 時左右，在曹文心
    父子住處外，對空射擊掉了。對於王人男自白對空射擊1 發
    子彈的事實，與曹順欽於99年6 月18日檢察官訊問時供述的
    內容相符（偵查卷第39頁），足以採信。從而，足以認定被
    告王人男於99年6 月13日至翌日14日，未經許可持有上述槍
    枝1 支以及具殺傷力子彈3 顆之事實。
  (三)至於被告王人男何時起持有上述槍、彈，其於接受警察詢問
    至本案審理時，均供稱大約於97年4 月8 日在濁水溪堤防旁
    向廖金聰以現金10,000元購買，其於99年6 月14日檢察官訊
    問時並供稱：「我今天才知道他已經死了。」（偵查卷第19
    頁）然而，廖金聰既然已經死亡，這個說法是否屬實，即難
    以查證。而審判實務上經常發現持有槍、彈之被告，供稱槍
    、彈來源之販賣或贈送或寄放之人已經死亡的情節，法官認
    為，這樣的說法很可能只是隨意編造的情節，其目的在避免
    警察為調查槍、彈來源而一再追問，從而，這個說法的可信
    度很低。此外，在廖金聰永遠無機會就此事表示意見的情況
    下，單憑被告王人男的說詞，而無其他的佐證，就認定廖金
    聰販賣槍枝、子彈，參照刑法第312 條第2 項誹謗已死之人
    罪的立法精神，也不適宜。是以，法官只能認定其開始持有
    槍、彈的時間不明，而槍、彈的來源也不明。
三、【關於被告王人男亮槍、開槍恐嚇】
  (一)被告王人男坦白承認於99年6 月13日23時左右，持上開槍枝
    及3 顆子彈到曹文心父子住處亮槍，並於翌日即6 月14日凌
    晨1 時左右，駕駛上述自用小客車到曹文心父子住處門口徘
    徊後對空射擊1 發子彈。此一供述內容，與曹文心、曹順欽
    於99年6 月14日檢察官訊問時供述的內容相符（偵查卷第34
    頁至第41頁），可以採信。
  (二)此外被告王人男就其亮槍、開槍的動機、目的，辯稱：曹文
    心欠他工錢9,000 元不給，他在當晚喝酒後，愈想愈氣，才
    會到曹文心父子住處亮槍、開槍，目的只是要發洩情緒，不
    是為了恐嚇（本院卷第161 頁）。然而：
    1.曹文心於檢察官訊問時供稱：「（問：6 月13日晚上10
      點初，王人男拿槍到你家是為了什麼原因？）答：我已經
      在睡覺了，我兒子曹順欽叫我起床，他說要找我談事情，
      一進去沒有什麼動作，後來他將槍拿出來，他說是選舉事
      情，是1 位姓鍾的人拿錢要王人男將我弄掉（台語）我們
      選區內有2 個姓鍾的，我有問是哪一個人，他不說。」「
      （問：到底是否為了欠工錢的事情？）答：當晚完全沒有
      談到工錢的事情。我有問他是否因為工錢的事情，如果要
      工錢9,000 元，我也說是要立刻給他，他說不是工錢的事
      情。」（偵查卷第34頁至第35頁）曹順欽於檢察官訊問時
      供稱：「（問：王人男在6 月13日晚上到你們那裡做什麼
      事？）答：一開始晚上的10點多去我們那邊喝了一點酒，
      應該在別的地方也是有先喝，他來坐了一會兒說要找我爸
      ，叫我去叫我爸，我叫我爸起來之後，我們3 人到客廳裡
      面談，因為外面是總部有人，之後就亮槍出來，他說為了
      選舉的事情，有鍾姓代表花錢要王人男將我爸作掉，這一
      次有2 名姓鍾的人，他沒有說是哪一個姓鍾的。」「（問
      :6 月13 日晚上是否為了工錢的事情？）答：不是，我有
      問是否為了工錢，他說不是，他就說是有人花錢要將我爸
      作掉，有說到是為了選舉的事情。」（偵查卷第36頁至第
      37 頁 ）法官認為，曹文心父子供述的內容相符，應該比
      較可信，被告所謂曹文心積欠9,000 元工資一事，情理上
      只需要開口索討就可以解決的，應該不必大費周章亮槍、
      開槍。
    2.另外，亮槍、開槍的目的，在一般人的理解上就是要以加
      害生命、身體之事，用以恐嚇對方，被告所謂只是發洩情
      緒，沒有要恐嚇曹文心父子的目的云云，違反常理，不足
      採信。
四、【關於被告程順欽寄藏槍枝】
  (一)被告程順欽承認當天晚上看到王人男拿來的東西時，知道是
    槍枝，但是否認有寄藏槍枝的犯意，供稱：「（問：王人男
    什麼時候把槍枝送到你家裡寄放？）答：大概1 、2 點左右
    。」「（問：那時候你在做什麼？）答：睡覺。」「（問：
    他怎麼把你叫起來？）答：我農舍門的鎖頭是壞掉的，他有
    敲門，他就敲一敲我被吵醒，我起來他就已經放在那裡，已
    經走開了。」「（問：放在哪裡？）答：廁所旁邊有一張小
    的桌子，我的門進去旁邊就是廁所，有一張桌子，他敲門，
    我門沒有上鎖，他敲門之後我起來有看到那個東西，我有跑
    出去沒有跟他說什麼。」「（問：你講的是什麼意思？）答
    ：他拿進去，我也不知道那是什麼東西，他匆匆忙忙就走了
    。」「（問：他沒有跟你講話？）答：沒有。」「（問：他
    走到哪裡去，你看到他的時候，他在哪裡？）答：已經上車
    的。」「（問：你看他的時候？）答：他已經在車上。」「
    （問：你看到他的時候他已經在車上，他沒有跟你講話，你
    也沒有跟他講話？）答：對，他有敲門而已，我被他吵醒。
    」「（問：你們兩人接觸的過程通通沒有講話？）答：沒有
    講話。」「（問：王人男走了之後，你有無把東西拿起來看
    ？）答：大概有看，塑膠袋是透明的，已經解體，大概看，
    心裡在想大概好像是槍，我不太確定是真的或是假的，我隔
    天要去工作，放在那裡很明顯，早上別人會去叫我工作，我
    怕被看到，我就隨手拿到馬桶裡面放著，我沒有意圖想要幫
    他藏槍。」等語（本院卷第161 頁）經查，其於99年6 月14
    日警察詢問時，也是這樣說的：「今（14）日凌晨1 時0 分
    許，王人男駕駛其所有之黑色喜美休旅車到我崙背鄉○○村
    ○○段261 地號，當時王人男手提一包塑膠袋，塑膠袋內裝
    何物我不知道，王人男急促敲我大門我便起身開門，王人男
    直接進入我農舍內將塑膠袋（內裝何物我不知道）放在我客
    廳的桌子上，直接掉頭開車離開，我便將塑膠袋提起查看，
    因該塑膠袋透明，由外我看到槍把，我就知道裡面是槍枝，
    我就將槍枝連塑膠袋一起藏於廁所馬桶水箱內，我就隔10分
    鐘後打電話要問王人男為何要拿手槍來寄放，但他沒接電話
    我就去睡覺。」等語（警卷第8 頁）
  (二)固然，被告程順欽在初次接受警察詢問時，已供稱：「……
    我就隔10分鐘後打電話要問王人男為何要拿手槍來寄放，但
    他沒接電話我就去睡覺。」（警卷第8 頁）法官應被告程順
    欽辯護人之請求，調閱被告程順欽使用的0000000000 號 電
    話與王人男使用的0000000000號電話自99年6 月1日 零時至
    99年6 月14日上午9 時之通聯紀錄（本院卷第64頁至第77頁
    ），並無99年6 月14日凌晨之通話紀錄。就此，法官再應辯
    護人之請求，函詢台灣大哥大股份有限公司、亞太電信股份
    有限公司之結果，台灣大哥大股份有限公司2010年11月26日
    法大字第099164846 號函及附件（本院卷第113 頁至第114
    頁）、亞太電信股份有限公司傳真回函（本院卷第115 頁）
    ，均表示未接聽或手機關機情況下，該筆通聯紀錄未顯示於
    通聯紀錄中。從而，99 年6月14日凌晨，程順欽是有可能打
    電話給王人男，而王人男未接聽。然而，縱然有此1 通未接
    電話，程順欽打電話的目的是否如其所說，難以證明。尤其
    是，上述通聯紀錄顯示，其2 人的上述電話，在99年6 月1
    日至6 月12日之間完全沒有聯繫，卻在6 月13日23時28分，
    也就是王人男在曹文心父子住處前開槍之前的1 個多小時，
    王人男打電話給程順欽，而其2 人在這1 通電話究竟談了什
    麼，令人懷疑。
  (三)而基於下列理由，法官認為被告程順欽所辯不足採信，其有
    寄藏槍枝的故意已經可以認定：
    1.〔與王人男所供不符〕王人男於99年6 月14日警察詢問時
      供稱：「……我才在他們家門口前對天射擊1 發子彈，射
      擊1 發後槍枝就支解分離了，子彈也就跳出來。」「我於
      槍擊後立即將分離槍枝以不透明塑膠袋裝著，拿去寄放於
      我朋友程順欽家中（雲林縣崙背鄉草湖村）。」「（問:
      你將槍枝交予程順欽時，程順欽是否知道你交給他何物？
      ）答：應該不知道，我沒有告訴他是何東西。」（警卷第
      3 頁至第5 頁）其於同日檢察官訊問時供稱：「（問: 為
      何你開槍之後，將槍拿到程順欽那裡?)開完槍之後很慌張
      ，就開車到他家去，他在睡覺，我叫他起來，我跟他說你
      幫我藏一下，我就離聞了，我沒有跟他說這是什麼東西。
      」（偵查卷第21頁）其於100 年5 月5 日審判期日作證時
      供稱：「（問：你去是怎麼講的？）答：我去我說我東西
      暫時放一下，我明天早上再來拿，我就走了。」「（問：
      你進去放在他家什麼地方？）答：丟在廁所旁邊。」「（
      問：他說什麼？）答：他根本還沒有講話我就自己走了，
      我真的會怕，會怕有人去抓，趕快走了。」「（問：你將
      槍丟在地上有無『叩』的聲音？）答：它的旁邊有腳踏板
      ，一個腳踏墊。」「（問：材質？）答：布的。」（本院
      卷第143 頁）被告程順欽辯稱王人男直接進入其農舍，將
      槍放到客廳的桌上，他看到王人男的時候，王人男已經坐
      上車子要離開，2 人沒有講話；然而，王人男卻供稱他將
      槍丟在廁所旁的腳踏墊上，對程順欽說東西暫時放一下，
      明天早上再來拿；2 人供述的此2 個重要情節，不相符合
      ，被告程順欽所辯實在難以採信。
    2.〔可以當場拒絕或立即送還而未拒絕或送還〕王人男在10
      0 年5 月5 日審判期日作證時供稱：「我如果要找他都是
      騎機車，他家距離我家不遠」（本院卷第145 頁）那麼，
      如果程順欽無意讓王人男寄放上述槍枝，大可以喊住王人
      男，當場交還，即使王人男急著離去，程順欽也可以立即
      騎車或開車到王人男家，送還給王人男。法官認為，被告
      程順欽未加以拒絕或送還，其真正的原因，在於王人男於
      審判期日作證時所供「我說我東西暫時放一下，我明天早
      上再來拿」（本院卷第143 頁）以及被告程順欽於檢察官
      訊問時所供「（問: 你後來知道是槍枝，為何不報警處理
      ? ）我有考慮他有妻女。」（偵查卷第22頁）亦即，被告
      程順欽當時同意讓王人男寄放1 晚。
五、論罪科刑之部分
  (一)被告王人男持有槍、彈的行為，觸犯槍砲彈藥刀械管制條例
    第8 條第4 項未經許可持有可發射子彈具有殺傷力之改造手
    槍罪、同條例第12條第4 項未經許可持有子彈罪。被告所犯
    上述2 罪，是1 個行為觸犯數個罪名，為想像競合犯，應該
    從1 個較重的未經許可持有可發射子彈具有殺傷力之改造手
    槍罪處罰。
  (二)被告王人男亮槍、開槍的行為，觸犯刑法第305 條以加害生
    命、身體之事，恐嚇他人致生危害於安全罪。其基於同一恐
    嚇目的，在短時間內前後亮槍、開槍，應認為是接續犯。而
    其以1 個恐嚇行為，同時恐嚇曹文心、曹順欽2 人，是1 個
    行為觸犯2 個恐嚇罪名，為想像競合犯，應從情節較重的恐
    嚇曹文心之恐嚇罪處罰。
  (三)被告王人男所犯未經許可持有可發射子彈具有殺傷力之改造
    手槍罪，與以加害生命、身體之事，恐嚇他人致生危害於安
    全罪，犯意各別，行為也各自獨立，應分別論罪、合併處罰
    。
  (四)被告程順欽的行為，觸犯槍砲彈藥刀械管制條例第8 條第4
    項未經許可寄藏可發射子彈具有殺傷力之改造手槍罪。
  (五)被告王人男、程順欽有上述前科，此有被告前案紀錄表2件
    可證，其2 人於有期徒刑執行完畢後5 年內故意再犯本件有
    期徒刑以上之罪，都是累犯，應依法加重其刑。
  (六)被告王人男觸犯上述未經許可持有可發射子彈具有殺傷力之
    改造手槍罪，於偵查自白，並供述槍枝之去向，因而查獲，
    應依槍砲彈藥刀械管制條例第18條第4 項前段之規定，減輕
    其刑，並依法先加後減。
  (七)又被告程順欽觸犯之未經許可寄藏可發射子彈具有殺傷力之
    改造手槍罪，其法定本刑為有期徒刑3 年以上10年以下，併
    科700 萬元以下罰金，然而，被告程順欽於倉促之間受寄，
    且只受寄幾個小時，即為被告王人男帶同警察到住處查扣，
    被告王人男依槍砲彈藥刀械管制條例第18條第4項 前段之規
    定，反而得以減輕其刑，此一結果，在客觀上足以讓一般人
    同情程順欽，其犯罪的情狀因而可以憐憫，因此依刑法第59
    條規定，對被告程順欽酌量減輕其刑，並依法先加後減。
  (八)法官審酌被告王人男持有槍、彈後又用以恐嚇他人，造成曹
    文心、曹順欽安全上的重大威脅，情節不輕，犯後坦白承認
    並帶同警察起出槍枝等，法官因而分別就持有槍枝部分量處
    有期徒刑2 年併科罰金10萬元，並就罰金部分定易服勞役的
    折算標準，就恐嚇部分量處有期徒刑7 月，並定應執行刑2
    年5 月併科罰金10萬元，並就罰金部分定易服勞役的折算標
    準。另審酌被告程順欽礙於人情受寄槍枝，寄藏的時間很短
    等情狀，量處有期徒刑1 年7 月併科罰金1 萬元，並就罰金
    部分定易服勞役的折算標準。
  (九)此外，上述扣案可發射子彈具有殺傷力之改造手槍1 支、子
    彈1 顆，為違禁物，應依刑法第38條第1 項第1 款規定，於
    被告王人男持有槍枝罪項下宣告沒收，亦應於其用以犯罪之
    恐嚇罪項下宣告沒收，且該槍枝亦應於被告程順欽寄藏槍枝
    罪項下宣告沒收。至於另1 顆子彈，已經試射完畢，非違禁
    物，因而不宣告沒收。
六、適用的法律：(一)刑事訴訟法第299 條第1 項前段，(二)槍砲彈
    藥刀械管制條例第8 條第4 項、第12條第4 項、第18條第4
    項前段；(三)刑法第305 條、第11條前段、第47條第1 項、第
    59條、第55條、第42條第3 項前段、第51條第5 款、第38條
    第1 項第1 款。
本案經檢察官梁義順偵查起訴，檢察官莊珂惠到庭執行職務。
中    華    民    國    100   年    5     月    19    日
            刑事第三庭    審判長法  官  林 輝 煌
                                法  官  蕭 雅 毓
                                法  官  陳 雅 琪
以上正本證明與原本無異。
如不服本判決，應於送達後10日內向本院提出上訴狀（須附繕本
），上訴於台灣高等法院台南分院。上訴書狀應敘述具體理由。
上訴書狀未敘述上訴理由者，應於上訴期間屆滿後20日內補提理
由書（須附繕本）於本院。（切勿逕送台灣高等法院台南分院）
告訴人或被害人對於本判決如有不服，而請求檢察官上訴者，其
上訴期間之計算以檢察官收受判決正本之日期為準。
                                書記官  邱 明 通
中    華    民    國    100   年    5     月    19    日
附錄本案論罪科刑法條全文：
中華民國刑法
第305條
以加害生命、身體、自由、名譽、財產之事，恐嚇他人致生危害
於安全者，處二年以下有期徒刑、拘役或三百元以下罰金。
槍砲彈藥刀械管制條例
第8條
未經許可，製造、販賣或運輸鋼筆槍、瓦斯槍、麻醉槍、獵槍、
空氣槍或第四條第一項第一款所定其他可發射金屬或子彈具有殺
傷力之各式槍砲者，處無期徒刑或五年以上有期徒刑，併科新台
幣一千萬元以下罰金。
未經許可，轉讓、出租或出借前項所列槍枝者，處五年以上有期
徒刑，併科新台幣一千萬元以下罰金。
意圖供自己或他人犯罪之用，而犯前二項之罪者，處無期徒刑或
七年以上有期徒刑，併科新台幣一千萬元以下罰金。
未經許可，持有、寄藏或意圖販賣而陳列第一項所列槍枝者，處
三年以上十年以下有期徒刑，併科新台幣七百萬元以下罰金。
第一項至第三項之未遂犯罰之。
犯第一項、第二項或第四項有關空氣槍之罪，其情節輕微者，得
減輕其刑。
第12條
未經許可，製造、販賣或運輸子彈者，處一年以上七年以下有期
徒刑，併科新台幣五百萬元以下罰金。
未經許可，轉讓、出租或出借子彈者，處六月以上五年以下有期
徒刑，併科新台幣三百萬元以下罰金。
意圖供自己或他人犯罪之用，而犯前二項之罪者，處三年以上十
年以下有期徒刑，併科新台幣七百萬元以下罰金。
未經許可，持有、寄藏或意圖販賣而陳列子彈者，處五年以下有
期徒刑，併科新台幣三百萬元以下罰金。
第一項至第三項之未遂犯罰之。